---
title: "Emisiones Gases En Corrales Lecheros"
author: "Jonatan Velez"
date: "`r Sys.Date()`"
output:
  prettydoc::html_pretty:
    theme: leonids
    highlight: github
    css: estilo.css
---


```{r setup, include=FALSE}
knitr::opts_chunk$set(echo = TRUE,
                      message = FALSE,
                      warning = FALSE,
                      fig.align = "center")
``` 

## Descripción de los datos

El conjunto de datos analizado se encuentra disponible en el sitio web [USDA](https://data.nal.usda.gov/dataset/data-gas-emissions-dairy-barnyards), los cuales hacen referencia a un estudio realizado en la granja del Centro de Investigación de Forrajes Lecheros de EE. UU. En particular, los datos contienen 2167 observaciones y 17 variables, las cuales son:

 * **`Date`**: Fecha medición del flujo de gas.
 * **`Barnyard`**: Corral (1 al 9).
 * **`Surface`**: Material de la superficie del suelo del corral (Suelo, Arena, Corteza de árbol).
  * **`Frame`**: Cuadro, las 2 ubicaciones de cámaras de muestreo aleatorio dentro de los corrales en cada día de muestreo (A, B, C y D).
 * **`Sub_frame`**: Hora de medición en cada cuadro (M: Mañana, A: Tarde).
 * **`Timing`**: Sincronización, medición antes o depués del día más cercano de encerrar las vacas en los corrales (Before: Antes, After: Después).
  * **`Days_elapsed`**: Número de días desde que se sacaron las vacas del corral.
  * **`Temp`**: Temperatura ambiente (Grados Celsius).
  * **`CO2_mgC`**: Flujo dióxido de carbono (mg CO~2~-C/m^2^/hora).
  * **`CH4_mgC`**: Flujo metano (mg CH~4~-C/m^2^/hora).
  * **`NH3_ugN`**: Flujo amoniaco (ug NH~3~-N/m^2^/hora).
  * **`N2O_ugN`**: Flujo óxido nitroso (ug N~2~O-N/m^2^/hora).
  * **`CO2_mg`**: Flujo dióxido de carbono (mg CO~2~/m^2^/hora).
  * **`CH4_mg`**: Flujo metano (mg CH~4~/m^2^/hora).
  * **`NH3_mg`**: Flujo amoniaco (mg NH~3~/m^2^/hora).
  * **`N2O_mg`**: Flujo óxido nitroso (mg N~2~O/m^2^/hora).
  * **`CO2_eq`**: Equivalentes GEI (mg CO~2~-eq/m^2^/hora).
  
  
#### Librerías requeridas
```{r}
library(readxl) # Lectura datos
library(tidyverse) # dplyr, ggplot2
library(corrplot) # Correlaciones
library(corrr) # Gráfico correlaciones
```

#### Lectura de datos
```{r}
Emisiones_Gases <- read_xlsx("BYD_Project_Data.xlsx",
                             sheet = "GHG") %>%
    data.frame()
```


#### Estructura de los datos
```{r}
str(Emisiones_Gases)
```


## Gráficos de dispersión


### Relación entre GEI y el flujo de metano
```{r}
ggplot(Emisiones_Gases, aes(as.numeric(CO2_eq),
                            as.numeric(CH4_mgC),
                            rm.na = TRUE)) +
    geom_point(color = "green", alpha = 0.5) +
    geom_smooth(method = "lm") +
    labs(x = expression(CO[2]~ (eq)), 
         y = expression(CH[4]~ (mgC))) + 
    theme_classic()
```


### Relación entre GEI y el flujo de óxido nitroso
```{r}
ggplot(Emisiones_Gases, aes(as.numeric(CO2_eq),
                            as.numeric(N2O_ugN),
                            rm.na = TRUE)) +
    geom_point(color = "red", alpha = 0.5) +
    geom_smooth(method = "lm") +
    labs(x = expression(CO[2]~ (eq)), 
         y = expression(paste(N[2],O~ (ugN)))) + 
    theme_classic()
```

### Relación temperatura y flujo de metano
```{r}
ggplot(Emisiones_Gases, aes(as.numeric(Temp),
                            log(as.numeric(CH4_mgC)),
                            rm.na = TRUE)) +
    geom_point(color = "green", alpha = 0.5) +
    geom_smooth(method = "lm") +
    labs(x = expression('Temperatura ('*degree*C*')'), 
         y = expression(CH[4]~ (mgC))) + 
    theme_classic()
```

                      
### Relación temperatura y emisiones GEI
```{r}
ggplot(Emisiones_Gases, aes(as.numeric(Temp),
                            log(as.numeric(CO2_eq)),
                            rm.na = TRUE)) +
    geom_point(color = "red", alpha = 0.5) +
    geom_smooth(method = "lm") +
    labs(x = expression('Temperatura ('*degree*C*')'), 
         y = expression(CO[2]~ (eq))) + 
    theme_classic()
```

<br>

## Diagrama de caja (Box plot)

### Emisiones GEI según el tipo de suelo del corral
```{r}
ggplot(Emisiones_Gases, aes(as.factor(Surface),
                            as.numeric(CO2_eq))) + 
    geom_boxplot(color = c("tomato4", "slateblue4", "seagreen4"),
                 fill = c("tomato4", "slateblue4", "seagreen4"), 
                 alpha = 0.4) +
    scale_y_continuous(breaks = seq(from = 0, to = 17000,
                                    by = 3000)) +
    scale_x_discrete(labels = c("Corteza árbol",
                                "Arena", "Suelo"),
                     na.translate = FALSE) +
    labs(x = "Tipo suelo", 
         y = expression(CO[2]~ (eq))) + 
    theme_classic()
```

### Emisiones GEI según la hora de medición
```{r}
ggplot(Emisiones_Gases, aes(as.factor(Sub_frame),
                            as.numeric(CO2_eq))) + 
    geom_boxplot(color = c("tomato4", "slateblue4"),
                 fill = c("tomato4", "slateblue4"), 
                 alpha = 0.4) +
    scale_y_continuous(breaks = seq(from = 0, to = 17000,
                                    by = 3000)) +
    scale_x_discrete(labels = c("Tarde", "Mañana"),
                     na.translate = FALSE) +
    labs(x = "Hora de medición ", 
         y = expression(CO[2]~ (eq))) + 
    theme_classic()
```

<br>

## Correlaciones variables cuantitativas

### Matriz de correlaciones
```{r}
Emisiones_Gases2 <- as.data.frame(sapply(Emisiones_Gases,
                                        as.numeric)) %>% 
    select(8:17) %>% 
    cor(use = "pairwise.complete.obs")
Emisiones_Gases2
```

### Gráficos correlaciones
```{r}
corrplot(Emisiones_Gases2 ,
         method = "number",
         tl.col = "black",
         type = "upper",
         col = c("goldenrod4","slateblue4",
                  "tomato4", "seagreen4"))
```


```{r}
corrplot(Emisiones_Gases2, 
         method = "pie", 
         type = "upper",
         tl.col = "gray14")
```


```{r}
corrplot(Emisiones_Gases2,
         p.mat = Emisiones_Gases2,
         method = "square",
         type = "upper",
         order = "hclust",
         addrect = 2,
         tl.col = "gray24",
         pch.col = "Black",
         insig = "p-value",
         sig.level = -1)
```

```{r}
Emisiones_Gases2 %>%
    correlate() %>% 
    network_plot(colors = c("blue3", "white", "red3"))
```










